臺灣板橋地方法院刑事判決　　　　　　　　　　　　　九十三年度訴字第九六八號
　　公　訴　人　臺灣板橋地方法院檢察署檢察官
　　被　　　告　甲○○
右列被告因違反毒品危害防制條例案件，經檢察官聲請以簡易判決處刑（九十三年度
核退毒偵字第四一０號），本院認應適用通常程序審判，而被告就被訴事實為有罪之
陳述，本院合議庭裁定進行簡式審判程序，本院判決如左：
    主  文
甲○○連續施用第一級毒品，處有期徒刑捌月。扣案之海洛因壹小包（驗餘淨重零點
零肆公克，包裝重零點壹玖公克）沒收銷燬之及注射針筒、藥鏟子各壹支均沒收之。
    事  實
一、甲○○前於民國八十五年間因違反麻醉藥品理條例案件，經本院判處有期徒刑四
    月確定，於八十六年五月二十九日易科罰金執行完畢（尚不構成累犯），又因施
    用第一、二級毒品案件，經本院以九十一年毒聲字第二二三七號裁定送觀察、勒
    戒後，認無繼續施用毒品之傾向，由臺灣板橋地方法院檢察署檢察官以九十一年
    度毒偵字第二０八一號處分不起訴確定，並於九十一年九月二日釋放。詎甲○○
    仍不知悔改，於前開觀察、勒戒執行完畢釋放後五年內，又基於概括之犯意，自
    九十二年一月間某日起至九十三年二月十三日下午某時止，連續在臺北縣林口鄉
    東林村粉寮六十七號之三（起訴書誤載為粉寮路六十七之三號及贅載其他不詳處
    所）住處內，將第一級毒品海洛因加礦泉水或食鹽水混合後，再以注射針筒注射
    手臂之方式，施用海洛因多次，平均每天施用二次。嗣於九十三年二月十三日晚
    上八時十分許，經警在上址住處內查獲，並扣得其所有之海洛因一小包（查獲時
    淨重約０．二四公克，經送驗後始知實際淨重０．０四公克，包裝重０．一九公
    克）及供施用海洛因所用之注射針筒、藥鏟子各一支。甲○○經警移送檢察官偵
    辦交保，並就其施用第一級毒品犯行起訴後，復基於同一之概括犯意，自九十三
    年五月間某日起至同年七月二十四日下午某時，連續在上址住處內，以將第一級
    毒品海洛因摻入香煙內，點火吸用之方式，施用海洛因多次，平均亦每天施用二
    次。嗣甲○○經本院傳喚、拘提無著而遭通緝，而九十三年七月二十四日晚上十
    一時二十分許，經警在上址住處內緝獲。
二、案經臺北縣政府警察局新莊分局報請臺灣板橋地方法院檢察署檢察官偵查起訴。
    理  由
一、右揭事實，業據被告甲○○於本院審理中坦承不諱，並有其所有之海洛因一小包
    及供施用海洛因所用之注射針筒、藥鏟子各一支扣案可資佐證，而此扣案之海洛
    因經送請法務部調查局以化學呈色法及氣相層析質譜儀分析法檢驗結果，確為毒
    品海洛因，且其實際淨重０．０四公克，包裝重０．一九公克，此有該局鑑定通
    知書乙紙在卷可稽；再被告於九十三年二月十三日為警查獲後所採集之尿液檢體
    ，經送請台灣檢驗科技股份有限公司檢驗之結果，確有海洛因代謝物陽性反應，
    有該公司濫用藥物尿液檢驗報告一件在卷可稽；另被告前因施用第一、二級毒品
    案件，經本院以九十一年毒聲字第二二三七號裁定送觀察、勒戒後，認無繼續施
    用毒品之傾向，由臺灣板橋地方法院檢察署檢察官以九十一年度毒偵字第二０八
    一號處分不起訴確定，並於九十一年九月二日釋放，此有臺灣高等法院被告全國
    前案紀錄表各一件附卷可憑，足認被告係於觀察、勒戒執行完畢釋放後五年內再
    犯施用毒品罪。罪證明確，被告犯行洵堪認定。
二、按毒品危害防制條例將海洛因列為第一級毒品管制，不得非法製造、運輸、販賣
    、轉讓、施用或持有，被告違反此項規定，施用第一級毒品海洛因之行為，核係
    觸犯同條例第十條第一項之施用第一級毒品罪。又被告持有海洛因之低度行為，
    應為其施用之高度行為所吸收，不另論罪。再被告先後多次施用海洛因之犯行，
    時間緊接，所犯又係構成犯罪要件相同之罪名，顯係基於概括犯意為之，為連續
    犯，應依刑法第五十六條規定以一罪論，並加重其刑。至公訴人雖僅起訴被告自
    九十二年一月間起至九十三年二月十一日止多次施用海洛因之行為，惟其於本案
    所認定之其餘期間內尚有多次施用海洛因之犯行，已如前述，而此部分犯行與公
    訴人起訴部分有連續犯裁判上一罪之關係，應為起訴效力所及，本院自應一併予
    以審理。爰審酌被告之品行、智識程度、施用海洛因戕害身心、對社會治安可能
    之危害程度甚鉅，及被告前曾一度因施用毒品經送觀察、勒戒不起訴處分釋放後
    ，猶不思戒解革除惡習，仍一再施用，且施用期間非短，次數亦多，惡性非輕，
    惟其犯罪後坦承犯行等一切情狀，量處如主文所示之刑，以示懲儆。另扣案之海
    洛因一小包（驗餘淨重０．０四公克，包裝重０．一九公克），係查獲之第一級
    毒品，爰依毒品危害防制條例第十八條第一項前段規定，不問屬於犯人與否，均
    沒收銷燬之；而扣案之注射針筒、藥鏟子各一支，均係被告所有供施用海洛因所
    用之物，業經其陳明在卷，爰依刑法第三十八條第一項第二款規定宣告沒收之。
據上論斷，應依刑事訴訟法第四百五十二條、第二百七十三條之一第一項、第二百九
十九條第一項前段，毒品危害防制條例第十條第一項、第十八條第一項前段，刑法第
十一條前段、第五十六條、第三十八條第一項第二款，判決如主文。
本案經檢察官程秀蘭到庭執行職務。
中　　　華　　　民　　　國　　九十三　　年　　　九　　　月　　二十四　　日
                                      臺灣板橋地方法院刑事第十四庭
                                          法  官  趙義德
右正本證明與原本無異。
如不服本判決應於送達後十日內向本院提出上訴狀。
                                          書記官  陳秀慧
中　　　華　　　民　　　國　　九十三　　年　　　九　　　月　　二十四　　日
附錄本案論罪科刑法條全文：
毒品危害防制條例第十條第一項：
施用第一級毒品者，處六月以上五年以下有期徒刑。
